臺灣高等法院刑事判決　　　　　　　　　　　　　　九十三年度上易字第二五號
　　上　訴　人　臺灣基隆地方法院檢察署檢察官
　　被　　　告　甲○○
右上訴人因被告違反臺灣地區與大陸地區人民關係條例案件，不服臺灣基隆地方法院
九十二年度易字第二三一號，中華民國九十二年十一月六日第一審判決（臺灣基隆地
方法院檢察署檢察官以九十二年度偵字第二六四五號聲請書聲請以簡易判決處刑，經
原審法院認為不宜以簡易判決處刑而改依通常程序審理），提起上訴，本院判決如左
：
    主  文
原判決撤銷。
甲○○僱用大陸地區人民在臺灣地區從事未經許可之工作，處有期徒刑貳月，如易科
罰金以參佰元折算壹日。緩刑貳年。
    事  實
一、甲○○明知未經許可，不得僱用來臺探親暫住之大陸地區人民從事任何服務工作
    ，仍於民國九十二年七月二十八日晚間二十一時，在基隆市○○區○○路二三○
    號歌神ＫＴＶ七○九室與友人唱歌時，以每名大陸女子每三個小時新台幣（下同
    ）一千元之代價，僱用來臺探親旅行之大陸地區女子陳英、陳婷、林蘭蘭與余蘭
    英在該室從事陪伴唱歌、聊天、倒酒之服務工作以助興。嗣於同日二十一時十分
    許，在上址為警查獲。
二、案經基隆市警察局第一分局報請臺灣基隆地方法院檢察署檢察官偵查起訴。
    理  由
一、訊據被告甲○○矢口否認有僱用大陸地區人民從事未經許可之工作之犯行，辯稱
    ：大陸地區女子陳英、陳婷、林蘭蘭、余蘭英四人，陪同其自己及友人在歌神Ｋ
    ＴＶ唱歌，一起玩樂，伊有答應要給他們錢搭車回家，但伊並沒有僱用他們的意
    思云云，惟查：
  (一)、陳英、陳婷、林蘭蘭、余蘭英係分別於九十一年九月十日、九十二年三月二十
      八日、九十二年三月十二日、九十一年九月三日持探親簽證來台之大陸地區人
      民，此有其中華民國臺灣地區旅行證影本各一份在卷可憑（見偵查卷第六一頁
      至第六二頁），足徵陳英、陳婷、林蘭蘭、余蘭英四人係大陸地區人民無誤。
  (二)、被告於前揭時、地，以每人三小時一千元之代價，僱用大陸地區女子陳英、陳
      婷、林蘭蘭及余蘭英陪同唱歌、聊天、倒酒等服務工作以助興之事實，迭據被
      告於警詢供稱：「（問：如何計酬？）答：三個小時每一個人要新台幣一千元
      。」等語（偵查卷第九頁），於檢察官訊問時供稱：「她們說她們沒有工作，
      坐檯三小時一人需一千元，我也同意了」等語（偵查卷第五十三頁），核與證
      人即大陸地區女子陳英（見偵查卷第十三頁至第十六頁、第五三頁反面、第五
      七頁至第五九頁）、陳婷（見偵查卷第十七頁至第十九頁、第五四頁反面、第
      五七頁至第五九頁）、林蘭蘭（見偵查卷第二十頁至第二二頁、第五三頁反面
      至第五四頁、第五七頁至第五九頁）、余蘭英（見偵查卷第二三頁至第二六頁
      、第五四頁、第五七頁至第五九頁）於警詢及偵訊中證述之情節相符，且有基
      隆市警察局第一分局忠二路派出所臨檢紀錄表（見偵查卷第四三頁至第四四頁
      ）可稽，堪認被告自白與事實相符，可以採信。從而被告於前揭時、地，以每
      人三小時一千元之代價，僱用大陸地區女子陪同唱歌、聊天、倒酒等服務以助
      興之事實，堪以認定，被告否認僱用大陸地區人民在臺灣地區從事未經許可之
      工作，顯係卸責之詞，不足採信。
  (三)、本件事證明確，被告甲○○僱用大陸地區人民在台灣從事未經許可之工作之犯
      行，堪以認定，應依法論科。
二、被告甲○○僱用以探親名義入境之大陸地區人民在臺灣地區從事未經許可之工作
    ，係違反台灣地區與大陸地區人民關係條例第十五條第四款「不得僱用大陸地區
    人民在臺灣地區從事未經許可之工作」之規定，應依同法第八十三條第一項之規
    定處斷。
三、原審判決以不能證明被告犯罪而諭知被告無罪，尚有違誤。檢察官上訴意旨以此
    理由指摘原判決不當，為有理由，自應由本院將原判決予以撤銷改判。爰審酌被
    告素行、犯罪之動機、目的、手段、犯罪所生危害及犯罪後態度等一切情狀，量
    處有期徒刑二月，併諭知得易科罰金之折算標準，以資懲儆。又被告前未曾受有
    期徒刑以上刑之宣告，有本院被告全國前案紀錄表附卷可按，經此次論罪科刑之
    教訓後，應知所警惕，當無再犯之虞，本院認其刑之宣告以暫不執行為適當，爰
    併宣告緩刑貳年，以啟自新。
據上論斷，應依刑事訴訟法第三百六十九條第一項前段、第三百六十四條、第二百九
十九條第一項前段，臺灣地區與大陸地區人民關係條例第八十三條第一項，刑法第十
一條前段、第四十一條第一項、第七十四條第一款，判決如主文。
本案經檢察官周誠南到庭執行職務。
中　　　華　　　民　　　國　　九十三　　年　　　四　　　月　　 十五 　　日
                              臺灣高等法院刑事第二庭
                                  審判長法  官  蔡  長  溪
                                        法  官  楊  貴  志
                                        法  官  林　俊　益
右正本證明與原本無異。
不得上訴。
                                        書記官　陳　明　琴
中　　　華　　　民　　　國　　九十三　　年　　　四　　　月　　 十六 　　日
附錄：本判決論罪科刑法條全文
臺灣地區與大陸地區人民關係條例第十五條
下列行為不得為之：
四  僱用或留用大陸地區人民在臺灣地區從事未經許可或與許可範圍不符
    之工作。
臺灣地區與大陸地區人民關係條例第八十三條第一項
違反第十五條第四款或第五款規定者，處二年以下有期徒刑、拘役或科或
併科新臺幣三十萬元以下罰金。
